【裁判字號】    98,易,1195
【裁判日期】    990112
【裁判案由】    違反毒品危害防制條例
【裁判全文】
臺灣屏東地方法院刑事判決              98年度易字第1195號
公  訴  人  臺灣屏東地方法院檢察署檢察官
被      告  甲○○
上列被告因違反毒品危害防制條例案件，經檢察官提起公訴（98
年度毒偵字第1298號），嗣被告於本院準備程序進行中先就被訴
事實為有罪之陳述，本院告知被告簡式審判程序之旨，並聽取當
事人之意見後，合議裁定改由受命法官獨任依簡式審判程序審理
，判決如下：
    主  文
甲○○施用第二級毒品，累犯，處有期徒刑捌月；扣案之玻璃球
壹個、內含甲基安非他命殘渣之夾鏈袋柒個，均沒收銷燬；扣案
之酒精燈壹個、藥鏟貳支、吸管貳支，均沒收。
    事  實
一、甲○○前於民國94年間因施用毒品案件，經臺灣高雄地方法
    院以94年度簡字第1997號簡易判決判處有期徒刑6 月確定；
    又於95年間因施用毒品案件，經本院以95年度易字第37號判
    決判處有期徒刑7 月確定；再於95年間因詐欺案件，經本院
    以95年度簡字第922 號簡易判決判處有期徒刑3 月確定，上
    開有期徒刑7 月、3 月部分，經本院以95年度聲字第1342號
    裁定定應執行有期徒刑9 月確定；被告於95年3 月5 日入監
    服刑，並接續執行前揭3 案件，嗣於96年5 月8 日因縮短刑
    期執行完畢出監，詎猶不知悔改，明知甲基安非他命係屬第
    二級毒品，不得持有及施用，仍基於施用第二級毒品之犯意
    ，於98年7 月18日下午4 時許，在屏東縣林邊鄉林邊大橋堤
    防邊，以將甲基安非他命置於玻璃球內以火燒烤後，吸食所
    產生煙霧之方式，施用第二級毒品甲基安非他命1 次。嗣於
    98年7 月20日下午5 時許，因另案通緝在屏東縣新埤鄉○○
    村○○路50之1 號工寮內為警查獲，扣得酒精燈、玻璃球各
    1 個、藥鏟2 支、吸管2 支、內含甲基安非他命殘渣之夾鏈
    袋7 個等物品。經警採尿送驗，檢出甲基安非他命陽性反應
    ，始循線查悉上情。
二、案經屏東縣政府警察局枋寮分局報請臺灣屏東地方法院檢察
    署檢察官偵查起訴。
    理  由
一、本案被告甲○○所犯施用毒品案件，並非法定刑為死刑、無
    期徒刑或最輕本刑3 年以上有期徒刑之罪，亦非高等法院管
    轄第一審之案件，而被告於本院準備程序中就被訴事實為有
    罪之陳述，本院合議庭乃裁定由受命法官獨任進行簡式審判
    程序。又簡式審判程序之證據調查，依刑事訴訟法第273 條
    之2 規定，不受同法第159 條第1 項審判外陳述排除之限制
    ，再被告對於卷內之各項證據，亦不爭執證據能力，故卷內
    所列之各項證據，自得作為證據，先予敘明。
二、上開犯罪事實，業經被告甲○○於本院坦承不諱，且被告為
    警查獲時採尿送驗結果呈甲基安非他命之陽性反應，有屏東
    縣政府警察局枋寮分局偵辦疑似施用毒品尿液檢體送驗代號
    與真實姓名對照表、臺灣檢驗科技股份有限公司濫用藥物尿
    液檢驗報告各1 紙在卷可稽，上述鑑驗結果，係檢驗機關本
    於專業知識及以精密儀器或科學檢驗方法所得之結論，自可
    憑信。又被告為警查獲扣案之玻璃球1 個、夾鏈袋7 個，經
    屏東縣政府警察局枋寮分局以快速篩檢試劑測試結果，確有
    甲基安非他命陽性反應，亦有該玻璃球1 個、夾鏈袋7 個、
    屏東縣警察局枋寮分局查獲毒品初步檢驗報告單2 份等，附
    卷可佐；此外，復有偵查報告、扣押筆錄、扣押物品目錄表
    、照片13張等在卷可考。綜上，足認被告上開任意性自白與
    事實相符，堪予採信。從而本件事證明確，被告犯行洵堪認
    定，應依法論科。
三、查甲基安非他命分別係屬毒品危害防制條例第2 條第2 項第
    2 款所稱之第二級毒品，不得持有、施用，被告竟持以施用
    ，是核被告所為，係犯毒品危害防制條例第10條第2 項之施
    用第二級毒品罪。被告於施用前持有第二級毒品甲基安非他
    命之低度行為應被施用之高度行為所吸收，不另論罪。又被
    告前有如事實欄所示之科刑及執行情形，有臺灣屏東地方法
    院檢察署刑案資料查註紀錄表、臺灣高等法院被告前案紀錄
    表各1 份附卷足憑，其於刑之執行完畢後5 年內，故意再犯
    本件有期徒刑之罪，為累犯，應依刑法第47條第1 項加重其
    刑。爰審酌被告前已有如事實欄所述之犯罪資料，然未能因
    此知所警惕、謹慎行止，仍不思自律，猶自陷於毒癮之害，
    復犯下本案，原不宜寬貸，惟念其施用毒品乃自戕行為，被
    告復已坦承罪行，犯後態度尚可等一切情狀，量處如主文所
    示之刑，以示懲儆。至扣案之玻璃球1 個、內含甲基安非他
    命殘渣之夾鏈袋7 個部分，依現行檢驗方式乃以刮除方式為
    之，仍會摻殘若干毒品無法分離，故應依毒品危害防制條例
    第18條第1 項前段之規定併宣告沒收銷燬之。扣案之酒精燈
    1 個、藥鏟2 支、吸管2 支等物，均係被告所有，且供施用
    甲基安非他命之用，並業經被告供承在卷，應依刑法第38條
    第1 項第2 款規定，併予以宣告沒收，附此敘明。
據上論斷，應依刑事訴訟法第299 條第1 項前段、第273 條之1
第1 項，毒品危害防制條例第10條第2 項、第18條第1 項前段，
刑法第11條前段、第47條第1 項、第38條第1 項第2 款，判決如
主文。
本案經檢察官曾士哲到庭執行職務
中    華    民    國    99    年    1     月    12    日
                  刑事第四庭    法  官  李謀榮
以上正本證明與原本無異。
如不服本判決應於收受判決後10日內向本院提出上訴書狀，並
應敘述具體理由；其未敘述上訴理由者，應於上訴期間屆滿後
20日內向本院補提理由書（均須按他造當事人之人數附繕本）
「切勿逕送上級法院」。
中    華    民    國    99    年    1     月    13    日
                                書記官  蔡進吉
附錄本案論罪科刑法條：
毒品危害防制條例第10條
施用第一級毒品者，處6 月以上5 年以下有期徒刑。
施用第二級毒品者，處3 年以下有期徒刑。

司法院資訊處製作；財團法人民間司法改革基金會備份。
